【裁判字號】    98,上訴,2247
【裁判日期】    981022
【裁判案由】    毒品危害防制條例
【裁判全文】
臺灣高等法院臺中分院刑事判決        98年度上訴字第2247號
上  訴  人
即  被  告  甲○○
                      27號
上列上訴人因毒品危害防制條例案件，不服臺灣彰化地方法院98
年度訴字第1331號中華民國98年8月31日第一審判決（起訴案號
：臺灣彰化地方法院檢察署98年度毒偵字第1322號），提起上訴
，本院判決如下：
    主  文
上訴駁回。
    理  由
一、按不服地方法院之第一審判決而上訴者，須提出上訴書狀，
    並應敘述具體理由，刑事訴訟法第三百六十一條第一項定有
    明文，此為上訴必備之程式；而所謂「具體理由」，必係依
    據卷內既有訴訟資料或提出新事證，指摘或表明第一審判決
    有何採證認事、用法或量刑等足以影響判決本旨之不當或違
    法，而構成應予撤銷之具體事由，始克當之（例如：依憑證
    據法則具體指出所採證據何以不具證據能力，或依憑卷證資
    料，明確指出所為證據證明力之判斷如何違背經驗、論理法
    則）；倘僅泛言原判決認定事實錯誤、違背法令、量刑失之
    過重或輕縱，而未依上揭意旨指出具體事由，或形式上雖已
    指出具體事由，然該事由縱使屬實，亦不足以認為原判決有
    何不當或違法者（例如：對不具有調查必要性之證據，法院
    未依聲請調查亦未說明理由，或援用證據不當，但除去該證
    據仍應為同一事實之認定），皆難謂係具體理由，俾與第二
    審上訴制度旨在請求第二審法院撤銷、變更第一審不當或違
    法之判決，以實現個案救濟之立法目的相契合，並節制濫行
    上訴（最高法院97年度台上字第892號刑事判決參照）。次
    原審法院認為上訴不合法律上之程式者，應以裁定駁回之。
    第二審法院認為上訴書狀未敘述理由或上訴有第三百六十二
    條前段之情形者，應以判決駁回之。又分別為刑事訴訟法第
    三百六十二條、第三百六十七所明定。再第三百六十七條之
    判決，得不經言詞辯論為之。同法第三百七十二條亦定有明
    文。
二、本件原判決以被告甲○○前於民國91年間，因施用毒品案件
    ，經台灣彰化地方法院以91年度訴字第1276號判決判處有期
    徒刑10月、4月，應執行有期徒刑1年確定，入監執刑後，於
    93 年11月12日因縮短刑期假釋出監付保護管束，並於93年
    11月18日假釋期滿未經撤銷以已執行完畢論。94年間，再因
    施用第一級毒品案件，經台灣彰化地方法院以96年度訴緝字
    第2號判決判處有期徒刑1年，嗣經上訴後，經本院以96年度
    上訴字第797號判決駁回上訴而告確定後，復基於施用第一
    級毒品海洛因之犯意，於98年4月27日下午5時30分許，在彰
    化縣埤頭鄉溪州大橋下之防汛道路旁，以將海洛因摻水置入
    針筒內注射之方式（該針筒業已丟棄），施用第一級毒品海
    洛因1次之犯罪事實，業據被告於原審審理時坦承不諱，且
    其於98年4月28日為警採集之尿液，經送檢驗結果，呈嗎啡
    陽性反應，此有彰化縣警察局芳苑分局委託檢驗尿液代號與
    真實姓名對照認證單、詮昕科技股份有限公司98年5月15 日
    報告編號00000000號濫用藥物尿液檢驗報告各1紙附卷可稽
    ，足認被告之自白應與事實相符，堪以採信。因而認被告罪
    證明確，判決被告甲○○施用第一級毒品，累犯，處有期徒
    刑捌月。已詳述所憑之證據及其認定之理由。經形式上觀察
    ，核無不合。
三、上訴意旨略稱：伊家中有祖父、父、母親及二位弟弟，伊父
    身體不佳，伊弟在當兵，伊母每月收入微薄，不足以維持生
    活，有賴伊工作維持家中生活，原判決量刑過重，請撤銷原
    判決，改為較輕之判決或易科罰金之判決。惟查被告所犯為
    毒品危害防制條例第10條之施用第一級毒品罪，其法定最低
    刑為有期徒刑六月，被告又屬累犯，依法應加重其刑，原判
    決量處有期徒刑八月，核屬相當，無量刑過重之情，上訴意
    旨徒憑自己生家事由，泛言原判決量刑過重，請求輕判，並
    未具體指摘原判決量刑有何不當，應予撤銷，應認其上訴顯
    然違背法律上之程式，應予駁回，並不經言詞辯論為之。
據上論斷，應依刑事訴訟法第三百六十七條前段、第三百七十二
條，判決如主文。
中    華    民    國    98    年    10    月    22    日
            刑事第四庭    審判長法  官  洪  耀  宗
                                法  官  許  文  碩
                                法  官  蔡 王 金 全
上列正本證明與原本無異。
如不服本判決應於收受送達後十日內向本院提出上訴書狀，其未
敘述上訴理由者，並得於提起上訴後十日內向本院補提理由書 (
均須按他造當事人之人數附繕本)「切勿逕送上級法院」。
                                書記官  金  珍  華
中    華    民    國    98    年    10    月    23    日


司法院資訊處製作；財團法人民間司法改革基金會備份。
